臺灣臺南地方法院刑事判決
109年度易字第838號
公  訴  人  臺灣臺南地方檢察署檢察官
被      告  游燦輝


選任辯護人  謝依良律師
上列被告因毀損案件，經檢察官提起公訴（108年度偵續字第62
號），本院判決如下：
    主  文
本件公訴不受理。
    理  由
一、起訴意旨詳如檢察官起訴書所載（如附件）。
二、按告訴乃論之罪，告訴人於第一審辯論終結前，得撤回其告
    訴；又告訴乃論之罪經撤回者，應諭知不受理之判決，並得
    不經言詞辯論為之，刑事訴訟法第238條第1項、第303條第3
    款及第307條分別定有明文。
三、查本件告訴人蔡惠宜、蔡惠閔告訴被告游燦輝毀損案件，檢
    察官原起訴意旨認被告係觸犯刑法第354條之罪，依據同法
    第357條前段之規定，須告訴乃論。茲據告訴人蔡惠宜、蔡
    惠閔均具狀撤回告訴，依照首開說明，本件爰不經言詞辯論
    ，逕為諭知不受理之判決。
四、據上論斷，應依刑事訴訟法第303條第3款、第307條，判決
    如主文。
中　　華　　民　　國　　110 　年　　5 　　月　　3 　　日
                  刑事第一庭　審判長法　官　林臻嫺
　　　　　　　　　　　　　　　　　　法　官　高俊珊
　　　　　　　　　　　　　　　　　　法　官　陳　薇　
以上正本證明與原本無異。
如不服本判決應於收受本判決後20日內向本院提出上訴書狀，並
應敘述具體理由。其未敘述上訴理由者，應於上訴期間屆滿後20
日內向本院補提理由書狀（均須按他造當事人之人數附繕本）「
切勿逕送上級法院」。 
　　　　　　　　　　　　　　  　　　書記官  詹淳涵
中　　華　　民　　國　　110 　年　　5 　　月　　3 　　日

【附件】
臺灣臺南地方檢察署檢察官起訴書
                                     108年度偵續字第62號
　　被　　　告　游燦輝　男　48歲（民國00年00月00日生）
　　　　　　　　　　　　住○○市○區○○路0000巷000○0號
　　　　　　　　　　　　國民身分證統一編號：Z000000000號
上列被告因毀棄損壞案件，前經不起訴處分，告訴人聲請再議，
經臺灣高等檢察署臺南檢察分署檢察長發回續行偵查終結，認應
提起公訴，茲將犯罪事實及證據並所犯法條分敘如下：
　　　　犯罪事實
一、游燦輝與蔡惠閔、蔡惠宜姊妹為鄰居，詎游燦輝分別基於毀
    損之犯意，於民國107年1月15日22時18分許、107年1月23日
    21時50分許，在經過蔡惠閔、蔡惠宜2人位於臺南市○區○○路
    0000巷000號住處門前巷道時，以不明尖端器物刮傷停放在
    該處為蔡惠閔所有、蔡惠宜所使用之車牌號碼000-0000號自
    小客車，使該車身板金受有數道刮痕損壞，致令美觀上不堪
    使用，足以生損害於蔡惠閔、蔡惠宜之財產利益。
二、案經蔡惠宜訴由臺南市政府警察局第五分局報告及蔡惠閔告
    訴偵辦。
　　　　證據並所犯法條
一、證據清單暨待證事實
編號 證　據　清　單 待　證　事　實 1 被告游燦輝於警詢及偵查中之供述。　 ⑴被告游燦輝矢口否認有何毀損之犯行，辯稱：107年1月23日伊確實有摸到告訴人的車，但沒有拿鑰匙劃車子板金云云。 ⑵被告於偵查中供承曾至告訴人住處請求和解，並表示若真的車子有壞掉，願意賠償之事實。 2 證人即告訴人蔡惠宜於警詢及偵查中之指證。 全部犯罪事實。 3 證人即告訴人蔡惠閔於偵查中之指證。 全部犯罪事實。 4 證人楊榮燦於偵查中之證述。 被告曾表示告訴人若願原諒，即願承認毁損告訴人上開自小客車之事實。 5 車牌號碼000-0000號自小客車之行車執照1紙。 車牌號碼000-0000號自小客車為告訴人蔡惠閔所有之事實。 6 107年1月23日現場監視錄影器影像光碟1片及該光碟影像翻拍照片數張。 警卷所附現場監視錄影器影像光碟畫面顯示，於107年1月23日21時46分許，被告停好其所駕駛之黑色自小客車後，步行至對向並沿路邊逆向行走，行經告訴人所有之自小客車時，逐漸貼近該車左側車身，在通過該車左後車身時，速度刻意放慢甚至停頓，同時左手明顯有碰觸左後車門至左後車燈間之車身並有往後滑動之動作，雖無法辯識被告左手持有何物，惟以整個動態表現觀之，被告經過該車左後車身時，不管是行走速度、步筏、動線、神情，均極其不自然，足證其左手滑動之動作應是刮車行為無誤。此一動作及位置亦與證人蔡惠閔、蔡惠宜偵查中所證107年1月24日又發現「左側後門有一道自門縫往後延伸到後車燈之新刮痕」之證詞相符。 7 本署檢察事務官107年4月11日勘驗筆錄1紙及勘驗照片4張。 被告左手高度恰與車牌號碼000-0000號自小客車左後側車身刮痕之高度相符之事實。 8 107年1月15日現場監視錄影器影像光碟1片及該光碟影像翻拍照片數張。 107年1月15日22時18分許，被告步行沿路邊逆向行走，行經告訴人所有之自小客車時，逐漸貼近該車左側車身，在通過該車左後車身時，速度刻意放慢甚至停頓，同時左手明顯有碰觸左後車門至左後車燈間之車身並有往後滑動之動作，雖無法辨識被告左手持有何物，惟以整個動態表現觀之，被告經過該車左後車身時，不管是行走速度、步筏、動線、神情，均極其不自然，足證其左手滑動之動作應是刮車行為無誤 9 車牌號碼000-0000號自小客車車身遭刮損之照片。 車牌號碼000-0000號自小客車遭人以不明利器刮損之事實。 
二、核被告所為，係犯刑法第354條之毀損罪嫌。被告所犯上開2
    次毀損行為，犯意各別，行為互殊，請予分論併罰。
三、依刑事訴訟法第251條第1項提起公訴。
　　此　致
臺灣臺南地方法院
中　　華　　民　　國　 109　　年　　6 　　月　　10　　日
　　　　　　　　　　　　　　　檢察官　柯 博 齡
本件證明與原本無異
中　　華　　民　　國　 109　　年　　8 　　月　　21　　日
                              書記官  王 寵 惠
所犯法條：
中華民國刑法第354條
毀棄、損壞前二條以外之他人之物或致令不堪用，足以生損害於
公眾或他人者，處 2 年以下有期徒刑、拘役或 5 百元以下罰金
。